臺灣高等法院交通事件裁定　　　　　　 94年度交抗字第349號
抗　告　人
即受處分人　甲○○
上列抗告人因違反道路交通管理處罰條例案件，不服臺灣台北地
方法院中華民國94年4月8日裁定（94年度交聲字第251 號），提
起抗告，本院裁定如下：
    主  文
抗告駁回。
    理  由
一、按汽車駕駛人，行經有燈光號誌管制之交岔路口闖紅燈者，
    處新臺幣（下同）1800元以上5400元以下罰鍰，道路交通管
    理處罰條例第53條定有明文；而汽車駕駛人有道路交通管理
    處罰條例第53條之情形者，除依原條款處罰鍰外，並記違規
    點數3 點，同條例第63條第1項第3款亦有規定。又違反道路
    交通管理事件行為人，未依規定自動繳納罰鍰，或未依規定
    到案聽候裁決，處罰機關應於二個月內依違反道路交通管理
    事件統一裁罰基準表（下簡稱基準表）逕行裁決，違反道路
    交通管理事件統一裁罰基準及處理細則第44條第1 項規定甚
    明；復依基準表之記載，違反道路交通管理處罰條例第53條
    規定，逾越應到案期限30日以上經處罰機關逕行裁決處罰者
    ，應處罰鍰5400元，並記違規點數3 點。
二、次按，行為人有違反道路交通管理處罰條例之情形，經警當
    場舉發者，應將舉發違反道路交通管理事件通知單（下稱：
    通知單）填記後交付該行為人簽名或蓋章收受之；拒絕簽章
    者，並記明其事由，視為已收受，違反道路交通管理事件統
    一裁罰基準及處理細則第11條第1項第1款定有明文。
三、抗告人即受處分人甲○○於民國93年9月17日凌晨2時10分許
    ，駕駛車號BT-8808號自用一般小客車，在臺北市○○○路○
    段216 巷口紅燈迴轉，經台北市政府警察局大安分局警備隊
    警員郭仁德以受處分人違反道路交通管理處罰條例第53條之
    規定當場掣單舉發。惟受處分人拒絕簽收，經警員於通知單
    上載明受處分人拒絕簽收並當場告知應到案日期93年10月 2
    日後，依上揭道路交通管理事件統一裁罰基準及處理細則第
    11條第1項第1款規定，視為受處分人已收受。嗣受處分人於
    94年1月27日到案，已逾舉發通知單上所載應到案日期30 日
    以上，且經原處分機關函原舉發單位調查結果，仍認受處分
    人確有前述違規行為，原處分機關乃依前揭道路交通管理處
    罰條例第53條（原處分贅載第一項）、第63條第1項第3款及
    違反道路交通管理事件統一裁罰標準及處理細則暨標準表之
    規定，裁處受處分人罰鍰5千4百元，併記違規點數3點。
四、受處分人固不否認有於前揭時、地，駕駛上開車輛違規紅燈
    迴轉，且於為警攔停後，拒絕簽收通知單等情，惟辯稱：原
    舉發單位違背職務未寄達通知單；而其既未有通知單，如何
    繳納罰鍰？再者，依違反道路交通管理事件統一裁罰基準及
    處理細則第11條規定，恐有違反人權及憲法之虞；其固因違
    規當罰，然不能因警員違背職務未送達通知單而繳2 倍罰鍰
    云云。經查，以本件業據舉發警員於通知單「收受通知聯者
    簽章」欄上記載「不服拒簽名及不收舉發通知聯，並當場告
    知應到案日期」，有通知單移送聯在卷可稽，揆諸首揭違反
    道路交通管理事件統一裁罰基準及處理細則第11條第1項第1
    款之規定可知，本件受處分人違反道路交通管理處罰條例之
    行為經查獲為警當場舉發、又拒絕簽章收受該通知單，經舉
    發警員記明其事由，視為其已收受該通知單，亦即，該通知
    單已生合法送達於行為人之效力；自無再予寄送通知單之必
    要。且受處分人既於93年9 月17日為警舉發當時受告知應到
    案日期為同年10月2 日，復亦自承其有違規當罰，衡情即應
    於應到案日期前繳納罰鍰或到案說明，詎受處分人遲至94年
    1 月27日始到案，已逾應到案日期30日以上，經原處分機關
    依前揭道路交通管理處罰條例第53條（原處分贅載第1 項）
    、第63條第1，項第3款、違反道路交通管理事件統一裁罰基
    準表之規定，裁處受處分人法定最高罰鍰5千4百元、並記違
    規點數3點，核無違誤，受處分人所辯其係繳2倍罰鍰云云，
    顯對法律規定有所誤會。至其未據任何理由空泛指摘違反道
    路交通管理事件統一裁罰基準及處理細則第11條規定，有違
    反人權及憲法之虞，亦無可採。
五、綜上所述，本件抗告人有前揭違規行為，原處分機關依道路
    交通管理處罰條例第53條、第63條第1項第3款之規定，各裁
    處受處分人罰鍰5400元，並各記違規點數三點，核無違誤。
    是原審裁定將抗告人之異議駁回，並無不合。抗告意旨仍陳
    詞指摘原舉發單位違背職務未記達通知單，無法繳款等情而
    指摘原裁定不當，並無礙違規事實與應到案日期之起算，其
    抗告核無理由，應予駁回。
六、據上論斷，應依道路交通案件處理辦法第26條，刑事訴訟法
    第412條，裁定如主文。
中　　華　　民　　國　　94　　年　　5 　　月　　31　　日
                  交通法庭審判長法  官  吳啟民
                                法  官  施俊堯
                                法  官  蘇隆惠
以上正本證明與原本無異。
不得再抗告。
                                書記官  周素秋
中　　華　　民　　國　　94　　年　　5 　　月　　31　　日
